臺灣臺中地方法院刑事判決
110年度訴字第1638號
公  訴  人  臺灣臺中地方檢察署檢察官
被      告  邱義琅



上列被告因詐欺案件，經檢察官提起公訴（110年度偵字第20991
號），被告於準備程序就被訴事實為有罪之陳述，經本院合議庭
裁定由受命法官獨任進行簡式審判程序，判決如下：
    主    文
邱義琅犯三人以上共同詐欺取財罪，處有期徒刑壹年貳月。
    犯罪事實
一、邱義琅(涉犯參與犯罪組織罪部分，業經臺灣士林地方法院
    以110年度審訴字第357號判處罪刑確定在案，非本案審理範
    圍)與真實姓名年籍均不詳，Telegram通訊軟體暱稱「冰」
    之成年人及所屬詐欺集團身分不詳成年成員，共同意圖為自
    己不法之所有，基於三人以上共同詐欺取財之犯意聯絡，先
    由該詐欺集團某不詳成員於民國109年11月19日前不詳時許
    ，在「yes借錢網」（網址：www.95money.com.tw）刊登可
    代為辦理貸款之廣告，嗣董珏靈於109年11月19日晚間某時
    許，瀏覽上開廣告後，與「yes借錢網」提供之LINE通訊軟
    體ID：0000000000號，自稱「謝耀德」之真實姓名年籍均不
    詳詐欺集團某不詳成員洽談貸款事宜，「謝耀德」向董珏靈
    佯稱僅需提供金融機構存摺及提款卡，無需擔保即可辦理貸
    款云云，致董珏靈陷於錯誤，同意交付其申辦之第一商業銀
    行帳號00000000000號帳戶、台新國際商業銀行帳號0000000
    0000000號帳戶、國泰世華商業銀行帳號000000000000號帳
    戶之提款卡及密碼，並於109年11月19日晚間11時17分許，
    前往臺北市○○區○○街000號之統一超商新劍潭門市，透過店
    到店之方式，將上開3張提款卡寄至臺中市○○區○○路000號之
    統一超商鄉林門市。再由邱義琅依照「冰」之指示，於109
    年11月21日下午3時50分許，騎乘車牌號碼000-000號普通重
    型機車前往上址統一超商鄉林門市領取裝有上開3張提款卡
    之包裹。邱義琅領得上開包裹後，又於當日晚間8時許，依
    「冰」之指示前往臺中市沙鹿區不詳地點之農田旁，將該包
    裹丟入無人在內之不詳車輛內，以此方式將上開3張提款卡
    交付予詐欺集團不詳成員。嗣經董珏靈發覺有異報警處理，
    經警調閱統一超商鄉林門市及周遭路口監視器錄影畫面，始
    查悉上情。
二、案經董珏靈訴由臺中市政府警察局第四分局報告臺灣臺中地
    方檢察署檢察官偵查起訴。
    理    由
一、本案被告邱義琅所犯係死刑、無期徒刑、最輕本刑為3年以
    上有期徒刑以外之罪，其於準備程序中就前揭被訴事實為有
    罪之陳述，經本院告知簡式審判程序之旨，並聽取公訴人、
    被告之意見後，經裁定進行簡式審判程序審理，則本案證據
    之調查，依刑事訴訟法第273條之2規定，自不受同法第159
    條第1項、第161條之2、第161條之3、第163條之1及第164條
    至第170條規定之限制。
二、上揭事實，業據被告於本院準備程序、審理時均坦承不諱（
    見本院卷第193頁、第205頁），核與證人即告訴人董珏靈於
    警詢時證述之內容相符（見偵卷第35至43頁），並有員警職
    務報告（見偵卷第23頁）、車牌號碼000-000號普通重型機
    車之車輛基本資料、車主基本資料及車輛異動紀錄（見偵卷
    第45頁）、監視器翻拍截圖（見偵卷第47至57頁）、手機取
    貨截圖、取貨單據及謝耀德之國民身分證照片（見偵卷第67
    頁）、LINE對話截圖（見偵卷第69至75頁）、臺灣士林地方
    法院110年度審訴字第357號判決、本院110年度原訴字第45
    號判決（見本院卷第135至171頁）在卷可稽，足認被告上開
    任意性自白應與事實相符。綜上，本案事證明確，被告犯行
    堪以認定，應予依法論科。
三、論罪科刑：　　
㈠、依被告於本院審理時之供稱，本案詐欺集團成員，除有被告
    及自稱「冰」之人外，另曾有一名駕車搭載被告並向其收取
    包裹之不詳女子（見本院卷第205頁），足認本案係屬三人
    以上共同犯詐欺取財無訛。是核被告所為，係犯刑法第339 
    條之4 第1 項第2 款之三人以上共同詐欺取財罪。被告與「
    冰」及所屬詐欺集團不詳成年成員間，就上開三人以上共同
    詐欺取財犯行，具有犯意聯絡及行為分擔，應論以共同正犯
    。
㈡、爰審酌被告非無謀生能力，竟貪圖不法利益，共同參與本案
    犯行，造成告訴人受有前揭財產上數額之損失，應予非難，
    另斟酌被告於本案詐欺集團中擔任取簿手之犯罪分工，非幕
    後主導犯罪之核心人物，告訴人所受財物損失非鉅，及被告
    犯後自白犯行，但未能與告訴人達成和解並賠償之犯後態度
    ，又參以被告之素行，於本院審理中所自述高職肄業之教育
    智識程度、另案入監前從事公關工作、家境不佳之生活狀況
    等一切情狀（見本院卷第132頁），量處如主文所示之刑。
四、沒收：
    被告否認其有因本案犯行取得對價而有犯罪所得（見本院卷
    第206頁)，且依卷存事證不足為相反認定，爰不另宣告沒收
    及追徵。　　
據上論斷，應依刑事訴訟法第273 條之1 第1 項、第299 條第1
項前段，刑法第28條、第339 條之4 第1 項第2款，刑法施行法
第1 條之1 第1 項，判決如主文。
本案經檢察官屠元駿提起公訴，檢察官羅秀蓮到庭執行職務。
中　　華　　民　　國　　111 　年　　5 　　月　　20　　日
                  刑事第三庭  法  官  簡志宇
以上正本證明與原本無異。 
如不服本判決，應於收受送達後20日內向本院提出上訴書狀，其
未敘述上訴之理由者並得於提起上訴後20日內向本院補提理由書
（均須按他造當事人之人數附繕本）「切勿逕送上級法院」。
告訴人或被害人如不服判決，應備理由具狀向檢察官請求上訴，上訴期間之計算，以檢察官收受判決正本之日起算。　　　　　                              書記官  林勝彥　
中　　華　　民　　國　　111 　年　　5 　　月　　20　　日
附錄論罪科刑法條
◎中華民國刑法第339 條之4 第1 項第2 款
犯第339 條詐欺罪而有下列情形之一者，處1 年以上7 年以下有
期徒刑，得併科1 百萬元以下罰金：
一、冒用政府機關或公務員名義犯之。
二、三人以上共同犯之。
三、以廣播電視、電子通訊、網際網路或其他媒體等傳播工具，
    對公眾散布而犯之。
前項之未遂犯罰之。